【裁判字號】    90,上易,788
【裁判日期】    900531
【裁判案由】    竊盜
【裁判全文】
臺灣高等法院高雄分院刑事判決                      九十年度上易字第七八八號
    上  訴  人
    即  被  告  丙○○
右上訴人因竊盜案件，不服臺灣屏東地方法院九十年度易字第一○七號，中華民國九
十年三月十五日第一審判決（起訴案號：臺灣高雄地方法院檢察署八十九年度偵緝字
第一五一號）提起上訴，本院判決如左：
    主  文
上訴駁回。
    事  實
一、丙○○曾因竊盜案件，經法院判處有期徒刑十一月確定，甫於民國八十八年三月
    二十一日執行完畢，猶未知悔改，竟與陳博正（另由檢察官移送國防部南部地方
    軍事法院高雄分院檢察署）基於概括之犯意連絡，共同意圖為自己不法之所有，
    連續先於八十九年二月二十六日凌晨二時許，搭乘陳博正駕駛之不詳車號之自小
    貨車，前往屏東縣枋寮鄉○○路五六巷水底寮段一一四號甲○○所有之花園內，
    由陳博正翻入圍牆，丙○○則於牆外接應之方式，使該圍牆失去其安全設備之作
    用，竊得七里香、雀梅、象牙樹、紫檀等各一盆，共價值新臺幣（下同）八萬九
    千元，得手後載回屏東縣佳冬鄉○○村○○街二三○巷五號陳博正老家空屋擺放
    。復於同日凌晨四時許，推由陳博正獨自前往屏東縣枋寮鄉○○村○○路二五○
    號乙○○所有之花園，竊取臭娘子二盆、朴樹二盆、象牙樹一盆，共價值二萬二
    千元，得手後載回陳博正上揭老家空屋擺放。旋於同年月二十七日十五時許，丙○○連絡明知為贓物之古文秀（搬運贓物部分業經原審判處有期徒刑三月，緩刑
    三年確定），駕駛古文秀所有之車號ＡＯ－六三一九號自小貨車，載運甲○○之
    七里香、雀梅、象牙樹各一盆，乙○○所有臭娘子二盆、朴樹二盆，搭載丙○○
    欲往不詳地點銷贓，行經同鄉○○村○○路建興橋前為警查獲，並起出上開盆景
    。嗣並在陳博正上揭空屋查獲上揭未載運之紫檀、象牙樹各一盆。
二、案經屏東縣警察局枋寮分局報請台灣屏東地方法院檢察署檢察官偵查起訴。
    理  由
一、訊據上訴人即被告丙○○坦承與陳博正共同竊取上揭甲○○所有盆栽，及知悉為
    警查獲時所載運之物另有陳博正所竊取盆栽之事實，雖辯稱：伊不知道陳博正上
    揭竊取乙○○盆栽之事實云云。經查右揭事業據證人甲○○、乙○○指述失竊情
    節及同案古文秀供述載運上開贓物情節綦詳，並有贓物保領結二份、現場照片二
    十八幀等附卷可稽。次按共同正犯間，非僅就自己實施之行為負責任，並在犯意
    聯絡之範圍內，對於他共同正犯所實施之行為，亦應共同負責，又共同正犯之意
    思聯絡，其表示之方法，不以明示通謀為必要，即相互間有默示之合致，亦無不
    可。且共同正犯之成立，祇須行為人間有犯意之聯絡，行為之分擔，即屬相當，
    既不問犯罪動機起自何人，亦不必每一階段犯行均經參與，俱應於合同犯意聯絡
    範圍內，對全部之犯罪事實負共同正犯之刑責。查本案二次竊盜行為其時間緊接
    僅相隔約二小時許，又被告旋於翌日下午即為竊盜後搬運贓物之行為，且被告既
    不諱言其知悉所搬運之物均屬陳博正所竊取，於檢察官偵查中亦不諱言：「（問
    ：你去一次，陳去二次，為何均是由你去賣）答：因為是陳尚未偷時有向我說樹
    拿回來後放在他舊家，要一起拿去賣」等語，足見被告就陳博正竊取乙○○盆栽
    之竊盜行為，亦在其與陳博正共同竊盜之一個預定犯罪內，出於主觀上始終同一
    犯意之進行，又被告進而承該犯意之連絡分擔搬運竊盜所得物銷贓之行為，被告
    就此部分，自仍應負共同正犯之罪責。
二、核被告丙○○所為，係犯刑法第三百二十一條第一項第二款之逾越牆垣加重竊盜
    罪及刑法第三百二十條第一項之竊盜罪。被告與陳博正有犯意之聯絡及行為之分
    擔，為共同正犯。又被告與陳博正二次竊盜行為，時間緊接，所犯罪名相同，顯
    係基於概括之犯意為之，為連續犯，應依刑法第五十六條之規定論以一加重竊盜
    罪，並加重其刑。再被告因竊盜案件，經法院判處有期徒刑十一月，甫於八十八
    年三月二十一日執行完畢，此有台灣高等法院被告全國前案紀錄表可按，其前受
    有期徒刑之執行完畢，五年以內再犯有期徒刑以上之罪，為累犯，應依法遞加重
    其刑。
三、原審因而適用刑法第二十八條、第五十六條、第三百二十一條第一項第二款、第
    四十七條，並審酌被告素行不佳此有其上揭前案紀錄表可按、犯罪動機、目的、
    手段，犯罪後尚能坦承大部分事實非全無悔意等一切情狀，量處有期徒刑一年。
    經核原判決認事用法均無不合，量刑亦甚妥適，被告上訴意旨，以量刑過重，指
    摘原判決不當，為無理由，應予駁回。
據上論斷，應依刑事訴訟法第三百六十八條，判決如主文。
本案經檢察官董明正到庭執行職務。
中    華    民    國      九十  年       五       月      三十一    日
                              臺灣高等法院高雄分院刑事第八庭
                                  審判長法官  郭雅美
                                        法官  洪兆隆
                                        法官  莊飛宗
右正本證明與原本無異。
不得上訴。
                                      書記官  張宗芳
中    華    民    國      九十      年       六       月        四      日
附錄：本判決論罪科刑法條全文
中華民國刑法第三百二十一條第一項第二款：
(加重竊盜罪)
犯竊盜罪而有左列情形之一者，處六月以上五年以下有期徒刑：
二  毀越門扇、牆垣或其他安全設備而犯之者。
                                                                       Ｑ


司法院資訊處製作；財團法人民間司法改革基金會備份。
